【裁判字號】    98,易,3118
【裁判日期】    981102
【裁判案由】    竊盜
【裁判全文】
臺灣臺中地方法院刑事判決              98年度易字第3118號
公  訴  人  臺灣臺中地方法院檢察署檢察官
被      告  丙○○
                      樓之1
                    現於臺灣臺中監獄另案執行中
上列被告因竊盜案件，經檢察官提起公訴（98年度偵字第10538號）
，本院判決如下：
    主    文
丙○○犯竊盜罪，累犯，處有期徒刑月，如易科罰金，以新臺
幣壹仟元折算壹日；又犯竊盜罪，累犯，處有期徒刑月，如易
科罰金，以新臺幣壹仟元折算壹日；又犯竊盜罪，累犯，處有期
徒刑月，如易科罰金，以新臺幣壹仟元折算壹日。應執行有期
徒刑陸月，如易科罰金，以新臺幣壹仟元折算壹日。
    犯罪事實
一、丙○○前因竊盜、毒品危害防制條例案件，經臺灣臺中地方
    地方法院以94年度訴字第773號判決，判處有期徒刑8月、11
    月，應執行有期徒刑1年6月，甫於95年8月16日執行完畢。
    詎猶不知悔改，意圖為自己不法之所有，分別於：(一)於98年
    2月12日中午12時20分許，在臺中市西屯區永安里西林巷1之
    1號，經營之「茂記中藥行」內，竊取丁○○所有之鸚鵡【
    品種：非洲灰鸚鵡，價值約新臺幣（下同）3萬元】1隻。(二)
    於98年2月21日下午5時10分許，在臺中市○○區○○路228
    號住處，竊取乙○○置放於騎樓觀賞用之鸚鵡（品種：和尚
    鸚鵡，價值約4000元）1隻。(三)於2月22日清晨4時30分許，
    進入甲○○位於臺中西屯區○○路○段18號農具店內（毀損
    、侵入住宅部分未據告訴），竊取告訴人所有之鸚鵡7隻（
    品種：折衷鸚鵡1隻、和尚鸚鵡1隻、小太陽鸚鵡1隻、紅鈴
    鸚鵡2隻、阿蘇兒鸚鵡2隻，價值10萬元）。並將甲○○所有
    之鸚鵡3隻，取至位於臺中市○○區○○路2段96號，由鄭家
    孟經營之「寵物達人寵物店」內變賣。嗣甲○○於98年2月2
    月25日下午1時30分許，在「寵物達人寵物店」內，發覺其
    所有之鸚鵡3隻，而詢問鄭家孟來源，鄭家孟遂代為查訪，
    直至同月27日下午5時28分許，發現丙○○之形蹤，遂報警
    處理，為警循線查獲上情。
二、案經丁○○、乙○○、甲○○訴由臺中市警察局第六分局報
    告臺灣臺中地方法院檢察署檢察官偵查起訴。
    理    由
一、證據能力方面：按當事人、代理人或辯護人於法院調查證據
    時，知有第159條第1項不得為證據之情形，而未於言詞辯論
    終結前聲明異議者，視為有前項之同意，刑事訴訟法第159
    條之5第2項定有明文。此乃係基於證據資料愈豐富，愈有助
    於真實發現之理念，酌採當事人進行主義之證據處分權原則
    ，並強化言詞辯論主義，透過當事人等到庭所為之法庭活動
    ，在使訴訟程序順暢進行之要求下，承認傳聞證據於一定條
    件內，得具證據適格。此種「擬制同意」，因與同條第一項
    之明示同意有別，實務上常見當事人等係以「無異議」或「
    沒有意見」表示之，斯時倘該證據資料之性質，已經辯護人
    閱卷而知悉，或自起訴書、原審判決書之記載而了解，或偵
    、審中經檢察官、審判長、受命法官、受託法官告知，或被
    告逕為認罪答辯或有類似之作為、情況，即可認該相關人員
    於調查證據之時，知情而合於擬制同意之要件（最高法院96
    年度台上字第4174號判決要旨參照）。查本件檢察官、被告
    於本院審判期日均未對本院下述所引用之證據表示意見，且
    迄至言詞辯論終結前亦未聲明異議，本院審酌該等證據資料
    製作時之情況，尚無違法不當及證明力明顯過低之瑕疵，且
    為證明犯罪事實存否所必要，認為以之作為證據應屬適當，
    揆諸前開說明，自均具證據能力。
二、上開犯罪事實，業據被告丙○○於本院審理時坦承不諱，核
    與告訴人丁○○、乙○○、甲○○於警詢時之指訴情節相符
    ，並有贓物認領保管單、照片9張、監視錄影翻拍照片16張
    等可資佐證，足徵被告之自白確與犯罪事實相符。是被告竊
    盜之犯罪事證已臻明確，其犯行洵堪認定，應依法論罪科刑
    。
三、核被告先後三次所為，皆係犯刑法第320條第1項之竊盜罪
    。所犯上開三罪，犯意各別，行為獨立可分，應分論併罰。
    被告曾因竊盜案件、毒品危害防制條例案件，經本院以94年
    度訴字第773號判決，分別判處有期徒刑8月、11月，應執行
    有期徒刑1年6月確定，甫於95年8月16日執行完畢，有臺灣
    高等法院被告前案紀錄表在卷可參，其於徒刑執行完畢，5
    年以內故意再犯本件均為有期徒刑以上之罪，為累犯，應各
    依刑法第47條第1項之規定加重其刑。爰審酌被告有多次犯
    罪前科之素行（參卷附臺灣高等法院被告前案紀錄表）、高
    中肄業之智識程度、經濟勉可維持之生活狀況(見警卷第2頁
    被告警詢筆錄受詢問人資料），犯罪之動機、手段、所生危
    害及坦承犯行之犯後態度等一切情狀，分別量處如主文所示
    之刑，並各諭知易科罰金之折算標準及定其應執行之刑，以
    示懲儆。
四、據上論斷，應依刑事訴訟法第299條第 1項前段，刑法第320
    條第1項、第47條第1項、第41條第1項前段、第51條第5款、
    ，刑法施行法第1條之1，判決如主文。
本案經檢察官戊○○到庭執行職務。
中    華    民    國    98    年    11    月    2     日
              刑事第二庭    法  官  郭德進
以上正本證明與原本無異。
如不服本判決應於收受本判決後10日內向本院提出上訴書狀，其
未敘述上訴理由者，並得於提起上訴後10日內向本院補提理由書
狀（均須按他造當事人之人數附繕本）「切勿逕送上級法院」。
                            書記官  陳惠玲
中    華    民    國    98    年    11    月    2     日
附錄本案論罪科刑法條
刑法第320條：
意圖為自己或第三人不法之所有，而竊取他人之動產者，為竊盜
罪，處五年以下有期徒刑、拘役或五百元以下罰金。
意圖為自己或第三人不法之利益，而竊佔他人之不動產者，依前
項之規定處斷。
前二項之未遂犯罰之。


司法院資訊處製作；財團法人民間司法改革基金會備份。
